【裁判字號】    89,交上易,112
【裁判日期】    890706
【裁判案由】    過失傷害
【裁判全文】
臺灣高等法院高雄分院刑事判決    八十九年度交上易字第一一二號
    上  訴  人  台灣屏東地方法院檢察署檢察官
    上  訴  人
    即  被  告  甲○○
    選任辯護人  謝信義
右上訴人因被告過失傷害案件，不服臺灣屏東地方法院八十八年度交易字第二二一號
中華民國八十九年二月二十五日第一審判決（起訴案號：臺灣屏東地方法院檢察署八
十八年度偵字第六三六八號），提起上訴，本院判決如左：
      主  文
原判決撤銷。
甲○○因過失傷害人，處有期徒刑貳月，如易科罰金，以佰元折算壹日。緩刑參年
。
      事  實
一、甲○○於民國八十八年四月十九日下午五時十五分許，駕駛牌號ＷＯ─三九五八
    號自小客車，沿屏東市○○路由屏東市○○里○○○路方向行駛，途經屏東市○
    ○路○段一五二號前劃有雙黃線之分向限制線路段，本應注意在劃有雙黃線之分
    向限制線之路段，不得跨越行駛，以防危險，而依當時情況並無不能注意情事，
    竟疏未注意，仍率予跨越雙黃線左轉侵入來車道欲駛入對向路旁之冠倫高爾夫球
    練習場，適乙○○騎乘牌號ＰＩＫ─七二二號機車由麟洛鄉往海豐里方向對向駛
    來，閃避不及，擦撞甲○○所駕駛上開自小客車右後車廂，乙○○人車倒地而受
    有頭部外傷、顏面擦傷、右膝擦挫傷等傷害。
二、案經乙○○訴由台灣屏東地方法院檢察署檢察官偵查起訴。
      理  由
一、訊據被告甲○○對於其在右揭時地駕駛自小客車與乙○○所騎乘之機車擦撞之事
    實坦承不諱，惟辯稱：伊開車三、四十年，一向小心，本件車禍發生前，伊看到
    前面是紅燈，紅燈下停有機車，伊衡量尚有五十五公尺之距離，才小心左轉過去
    ，只聽見碰一聲，就被撞到，如何被撞，伊亦不清楚云云。
二、惟查：被告甲○○確係跨越雙黃線左轉侵入來車道欲駛入對向路旁之冠倫高爾夫
    球練習場，致告訴人乙○○所騎機車閃避不及，擦撞被告甲○○所駕駛上開自小
    客車右後車廂，人車倒地受有頭部外傷、顏面擦傷、右膝擦挫傷等傷害之事實，
    業據告訴人乙○○分別於檢察官偵查中、原審及本院審理時指述甚詳，並有驗傷
    診斷書一份在卷足憑，而本件肇事地點係劃有雙黃線之分向限制線之路段，告訴
    人乙○○行車方向車道留有一道長約０．三公分之刮地痕及二處血跡，均由外側
    車道內伸延至內側車道，堪認告訴人乙○○所騎乘機車係在外側車道倒地滑行，
    撞擊點亦在外側車道內，此有道路交通事故調查報告表所附之現場圖及現場照片
    等件在卷可按；參以被告甲○○自承告訴人乙○○之機車前端撞及其所駕駛自小
    客車右後側尾部，及其係於行經前揭路段左轉時發生事故，足徵本件車禍之發生
    ，係肇因於被告甲○○於劃有雙黃線之分向限制線路段，擅自跨越雙黃線左轉侵
    入來車道所致。而本件車禍經原審送請台灣省高屏澎區車輛行車事故鑑定委員會
    鑑定結果，亦同此認定，有該委員會八十九年一月二十一日高屏澎鑑字第八九０
    一０九號函附之鑑定意見書在卷足佐（見原審卷第十九至二十一頁）。
三、按駕駛人駕駛汽車，應遵守道路交通標誌、標線、號誌之指示，道路交通安全規
    則第九十條定有明文；又分向限制線，用以劃分路面成雙向車道，禁止車輛跨越
    行駛，道路交通標誌、標線、號誌設置規則第一百六十五條亦有明文。被告甲○
    ○駕駛汽車自應注意上述規定，且依當時情形，並非不能注意，竟疏於注意以致
    肇事，致乙○○受有如事實欄所載之傷害，顯有過失，而其過失行為與被害人受
    傷間，具有相當因果關係。本案事證明確，被告甲○○上開過失傷害犯行，堪以
    認定。
四、核被告甲○○所為係犯刑法第二百八十四條第一項前段之過失傷害罪。原審認被
    告甲○○罪證明確，予以論罪科刑，固非無見，惟原判決認定被告甲○○之過失
    係疏未注意在禁止變換車道線之路段，不得迴車，及汽車迴車時，應注意看清無
    來往車輛，核與上開道路交通事故調查報告表所附之現場圖及現場照片所示被告
    甲○○係於劃有雙黃線之分向限制線路段，擅自跨越雙黃線左轉侵入來車道欲駛
    入對向路旁之冠倫高爾夫球練習場（並非迴車）等情不符，且被告於本院審理中
    業與被害人乙○○達成和解，賠償損害，原審就此未及審酌，亦有未洽。被告上
    訴意旨指摘原審量刑過重，檢察官上訴意旨指摘原審量刑過輕，雖均無理由，惟
    原判決既有可議，自應由本院撤銷改判。茲審酌被告甲○○擅自跨越雙黃線左轉
    侵入來車道，過失情節非輕，惟並無前科，素行良好，告訴人所受之傷害亦非重
    大，且業與告訴人達成民事和解賠償損害，告訴人已不再追究等一切情狀，量處
    如主文所示之刑，並諭知易科罰金之折算標準。又被告甲○○前未曾受有期徒刑
    以上刑之宣告，因一時失忽，偶罹刑典，事後已與被害人達成民事和解賠償損害
    ，經此刑之宣告後，應知警惕而無再犯之虞，本院因認所宣告之刑以暫不執行其
    刑為適當，併予以宣告緩刑三年，用啟自新。
據上論結，應依刑事訴訟法第三百六十九條第一項前段、第三百六十四條、第二百九
十九條第一項前段、刑法二百八十四條第一項前段、第四十一條、第七十四條第一款
、罰金罰鍰提高標準條例第一條前段、第二條，判決如主文。
本案經檢察官陳國全到庭執行職務。
中    華    民    國     八十九     年       七       月     六   日
                              臺灣高等法院高雄分院刑事第三庭
                                  審判長法官  莊秋桃
                                        法官  魏式璧
                                        法官  陳中和
右正本證明與原本無異。
不得上訴。
                                      書記官  劉博文
中    華    民    國     八十九     年       七       月    十    日
附錄：本判決論罪科刑法條：
刑法二百八十四條第一項前段
因過失傷害人者，處六月以下有期徒刑、拘役或五百元以下罰金。
                                                                        Ｄ


司法院資訊處製作；財團法人民間司法改革基金會備份。
